臺灣新竹地方法院刑事宣示判決筆錄
110年度竹簡字第442號
聲  請  人  臺灣新竹地方檢察署檢察官
被      告  王力人


            柯文斌


            劉坤和


            張佐榮


            鐘健晋


            彭詩縈


            蘇昱瑋



            李錫泉


上列被告等因賭博案件，經檢察官聲請以簡易判決處刑（110年
度偵字第3763號、第4918號）後，聲請本院改依協商程序而為判
決，本院於中華民國110年11月3日上午9時30分在本院刑事第八
法庭宣示判決，出席職員如下：
                                          法  官  崔恩寧
                                          書記官  莊琬婷
                                          通  譯  黃雅婷
法官起立朗讀判決主文、犯罪事實要旨、處罰條文，及告以上訴
限制、期間並提出上訴狀之法院，且諭知記載其內容：
一、主  文：
  ㈠王力人共同犯賭博罪，處罰金新臺幣壹萬伍仟元，如易服勞
    役，以新臺幣壹仟元折算壹日。扣案如附表所示之物，均沒
    收。
　㈡柯文斌共同犯賭博罪，處罰金新臺幣陸仟元，如易服勞役，
    以新臺幣壹仟元折算壹日。
  ㈢劉坤和共同犯賭博罪，處罰金新臺幣陸仟元，如易服勞役，
    以新臺幣壹仟元折算壹日。
  ㈣蘇昱瑋共同犯賭博罪，處罰金新臺幣陸仟元，如易服勞役，
    以新臺幣壹仟元折算壹日。
　㈤李錫泉共同犯賭博罪，處罰金新臺幣陸仟元，如易服勞役，
    以新臺幣壹仟元折算壹日。
　㈥張佐榮共同犯賭博罪，處罰金新臺幣陸仟元，如易服勞役，
    以新臺幣壹仟元折算壹日。緩刑貳年，並應於本案判決確定
    後壹年內，向公庫支付新臺幣捌仟元。
  ㈦鐘健晋共同犯賭博罪，處罰金新臺幣陸仟元，如易服勞役，
    以新臺幣壹仟元折算壹日。緩刑貳年，並應於本案判決確定
    後壹年內，向公庫支付新臺幣捌仟元。
  ㈧彭詩縈共同犯賭博罪，處罰金新臺幣陸仟元，如易服勞役，
    以新臺幣壹仟元折算壹日。緩刑貳年，並應於本案判決確定
    後壹年內，向公庫支付新臺幣捌仟元。
二、犯罪事實要旨： 
    王力人與柯文斌、劉坤和、李錫泉、張佐榮、鐘健晋、彭詩
    縈及蘇昱瑋共同基於在公眾得出入之場所賭博財物之犯意聯
    絡，自民國108年7月起至109年9月間，接續由王力人至海外
    賭博網站「BET 365」、「WILLIAM HILL」進行球類比賽賭
    博簽賭，使不特定賭客利用電腦設備經由網際網路連結至上
    開不特定人均得以共見共聞之賭博網站，並以上開賭博網站
    顯示之足球比分為標的，由賭客依顯示之賠率及勝負比率選
    取標的下注，柯文斌、劉坤和、李錫泉、張佐榮、鐘健晋、
    彭詩縈、蘇昱瑋則出資或出借帳號予王力人為行為分擔後，
    統一由王力人至上開網站簽賭，約定若有獲利，則以出資比
    例百分之0.5至1進行分潤，扣除分潤所剩之金額，則歸王力
    人所有以藉此牟利。嗣經警獲報而於109 年12 月10日19時3
    2分許，持本院核發之搜索票前往王力人住處執行搜索而查
    獲，並扣得如附表所示之物。
三、處罰條文：
    刑法第266條第1 項前段、第28條。
四、附記事項：　　
　㈠按檢察官代表國家提起公訴，依檢察一體原則，到庭實行公
    訴之檢察官如發現起訴書認事用法有明顯錯誤，亦非不得本
    於自己確信之法律見解，於論告時變更起訴之法條，或於不
    影響基本事實同一之情形下，更正或補充原起訴之事實，此
    有最高法院100 年度台上字第4920號判決意旨可參。經查，
    關於原聲請簡易判決處刑被告王力人涉犯刑法第268條之意
    圖營利提供賭博場所及意圖營利聚眾賭博犯行部分，公訴檢
    察官依卷內事證更正並補充為被告王力人與被告柯文斌、劉
    坤和、李錫泉、張佐榮、鐘健晋、彭詩縈及蘇昱瑋等人共同
    犯賭博罪（本院卷第97頁），是依上開法文說明，自應以公
    訴檢察官上開更正後之內容作為本案審理之範圍，合先敘明
    。
　㈡次按，刑法第2 條第1 項規定「行為後法律有變更者，適用
    行為時之法律。但行為後之法律有利於行為人者，適用最有
    利於行為人之法律」，係規範行為後法律變更所生新舊法比
    較適用之準據法；該條規定所稱「行為後法律有變更者」，
    包括犯罪構成要件有擴張、減縮，或法定刑度有變更等情形
    。故行為後應適用之法律有上述變更之情形者，法院應綜合
    其全部罪刑之結果而為比較適用。惟若新、舊法之條文內容
    雖有所修正，然其修正內容與罪刑無關，僅為文字、文義之
    修正、條次之移列，或將原有實務見解及法理明文化等無關
    有利或不利於行為人之情形，則非屬上揭所稱之法律有變更
    ，亦不生新舊法比較之問題，而應依一般法律適用原則，逕
    行適用裁判時法。故行為後法律若有修正，不論是否涉及前
    揭法律變更，抑或僅係無關行為人有利或不利事項之修正，
    法院應綜合法律修正之具體內容，於理由內說明有無刑法第
    2 條第1 項所規定「行為後法律有變更」之情形及應適用之
    法律，始屬適法（最高法院107 年度台上字第4438號判決意
    旨參照）。查被告等人自108年7月起為本案行為後，刑法第
    266 條雖於108 年12月25日經修正公布，同年月27日施行，
    惟修正後規定係依刑法施行法第1 條之1 第2 項前段規定將
    罰金提高30倍，亦即將原本之銀元1 千元（經折算為新臺幣
    3 萬元）修正為新臺幣3 萬元，其修正結果不生有利或不利
    於行為人之情形，自非法律變更，當不生新舊法比較之問題
    ，而應依一般法律適用原則，逕行適用裁判時法。
　㈢再按，供犯罪所用、犯罪預備之物或犯罪所生之物，屬於犯
    罪行為人者，得沒收之，刑法第38條第2項前段定有明文。
    而扣案如附表所示之物均為被告王力人所有，供其為本案犯
    行所用之物，復核無刑法第38條之2第2項得不予宣告沒收之
    事由，本院自應依同法第38條第2項前段宣告沒收之。
五、協商判決除有刑事訴訟法第455條之4第1項第1款於本訊問程
    序終結前，被告撤銷協商合意或檢察官撤回協商聲請者；第
    2款被告協商之意思非出於自由意志者；第4款被告所犯之罪
    非第455條之2第1項所定得以協商判決者；第6款被告有其他
    較重之裁判上一罪之犯罪事實者；第 7款法院認應諭知免刑
    或免訴、不受理者情形之一，及違反同條第 2項「法院應於
    協商合意範圍內為判決；法院為協商判決所科之刑，以宣告
    緩刑或 2年以下有期徒刑、拘役或罰金為限」之規定者外，
    檢察官與被告均不得上訴。
六、如有前項得上訴之情形，得自收受宣示判決筆錄送達之日起
    20 日內，向本院提出上訴書狀，上訴於第二審法院。
本案經檢察官許大偉聲請簡易判決處刑，檢察官劉正祥到庭執行
職務。
中　　華　　民　　國　　110 　年　　11　　月　　3 　　日
                  刑事第二庭  書記官    莊琬婷
                              法  官    崔恩寧
以上正本證明與原本無異。
如不服本判決應於收受本判決後20日內向本院提出上訴書狀，上
訴書狀應敘述具體理由。上訴書狀未敘述上訴理由者，應於上訴
期間屆滿後20日內補提理由書狀於本院(均須按他造當事人之人
數附繕本 )「切勿逕送上級法院」。 
中　　華　　民　　國　　110 　年　　11　　月　　3 　　日
                              書記官    莊琬婷

附錄本案論罪科刑法條：
中華民國刑法第266 條第1 項
在公共場所或公眾得出入之場所賭博財物者，處3 萬元以下罰金
。但以供人暫時娛樂之物為賭者，不在此限。　　　　　　　　

附表：
編號 扣案物品 所有人 1 AQUOS手機1支（含SIM卡1張，門號：0000000000號） 王力人 2 Redmi手機1支（含SIM卡1張，門號：0000000000號）  3 SAMSUNG手機1支（含SIM卡1張，門號：0000000000號）  4 HTC手機1支（含SIM卡1張，門號：0000000000號）  5 Redmi手機1支（含SIM卡1張，門號：0000000000號）  6 SONY手機1支（含SIM卡1張，門號：0000000000號）  7 SAMSUNG手機1支（含SIM卡1張，門號：0000000000號）  8 Xiaomi手機1支（含SIM卡1張，門號：0000000000號）  9 SONY手機1支（含SIM卡1張，門號：0000000000號）  10 HTC手機1支（含SIM卡1張，門號：0000000000號）  11 Xiaomi手機1支（不含SIM卡）  12 GOOGLE手機1支（含SIM卡1張，門號：0000000000號）